最　高　行　政　法　院　裁　定　　　　　　　　　　九十三年度裁字第九四三號
　　聲　請　人　乙○○
　　訴訟代理人　甲○○
右聲請人因都市計畫事件，對於中華民國八十年十二月十九日本院八十年度裁字第一
一八六號等裁定，聲請再審，本院裁定如左︰
    主  文
再審之聲請駁回
再審訴訟費用由聲請人負擔。
    理  由
一、按「新法施行前已確定裁判之再審，其再審期間依舊法之規定；再審事由，依新
    法之規定。」、「再審之訴應於兩個月內提起之。前項期間自判決送達時起算，
    其事由發生在後或知悉在後者，自發生或知悉時起算。」「再審之訴自判決確定
    時起，如已逾五年者，不得提起。．．．」為行政訴訟法施行法第三條、舊行政
    訴訴法第二十九條及現行行政訴訟法第二百七十六條第四項所明定。
二、本件聲請人前因都市計畫事件，循序提起行政訴訟，經本院七十九年度判字第四
    二九號判決駁回其訴後，曾先後多次提起再審之訴及聲請再審，均經本院以其不
    合法定再審要件，分別以七十九年度判字第一一六八號、一六七九號判決，八十
    年度裁字第七號、第一一八六號裁定予以駁回各在案。茲聲請人事隔近十三年後
    ，於九十二年六月十二日復以上開裁判有行政訴訟法第二百七十三條第一項第一
    、十三、十四款規定之再審事由，對之提起再審之訴及聲請再審。查上開裁判有
    無該條項第一款規定「適用法規顯有錯誤者」之事由，聲請人於收受裁判後，即
    應已知悉，不生知悉在後之問題。同條項第十四款所稱「原判決就足以影響於判
    決之重要證物漏未斟酌」係指在前程序已經提出之證物，原判決未為調查，或未
    就調查結果予以判斷者而言。本件聲請人所主張之宜蘭縣政府六十五年七月五日
    宜府建土字第四一二七一號「土地合併使用證明書」，初未據於前再審程序提出
    ，即無漏未斟酌之情形可言。其依上述第一、十四款規定，對本院上開裁判提起
    再審之訴及聲請再審，其法定再審期間，即仍應依舊行政訴訟法第二十九條規定
    ，自裁判送達時起算，而上開八十年裁字第一一八六號裁定係於八十年十二月三
    十日送達，有送達證書附卷可稽。聲請人遲至九十二年六月十二日，始提起本件
    再審，顯已逾二個月之再審期間，其再審，自不合法。至其另依同條項第十三款
    規定提起本件再審之訴及聲請，核其主張無非以：其於八十一年十二月二十一日
    以申請書向宜蘭縣政府申請發給該府六十五年七月五日宜府建土字第四一二七一
    號「土地合併使用證明書」影本，以反證宜蘭縣政府七十八年逕自違法重為處分
    最直接有力之證物，於前訴訟中即已存在。因宜蘭縣政府八十一年十二月三十日
    八一府建管字第一二七八九七號函復；「查本府七十六年二月二十五日宜府字第
    一四三九六號函規定檔案資料不得外借，所請歉難照辦」，致不能使用，造成行
    政程序法第一百三十一條第三項時效中斷之事實，九十二年五月十九日再提申請
    ，迄今仍未獲函復，因而時效中斷之事實持續存在。惟該六十五年七月五日宜府
    建土字第四一二七一號合併使用證明書，已於九十二年六月二日另自財政部國有
    財產局台灣北區辦事處存檔中取得，而有行政程序法第一百三十三條因行政處分
    而中斷之時效，‧‧‧，因其他原因失其效力後，重行起算。並符合同法第一百
    三十四條時效重行起算之時效期間規定。據以提請再審等語。惟查所引上開行政
    程序法，均係關於公法上請求權之時效及其時效中斷、重行起算之規定，於行政
    訴訟再審程序無其適用。本件再審法定期間之計算，應適用行政訴訟法之規定。
    本件聲請人係於八十年十二月三十日收受本院八十年度裁字第一一八六號裁定之
    送達，已如前述，依舊行政訴訟法第二十九條規定，其再審應於二個月內提起，
    聲請人遲至九十二年六月十二日始提起本件再審，早已逾五年，其依行政訴訟法
    第二百七十三條第一項第一、十三、十四款規定，提起本件再審，自均為法所不
    許。綜上，本件再審之訴及聲請為不合法，應予駁回。
三、依行政訴訟法第二百八十三條、第二百七十八條第一項、第一百零四條、民事訴
    訟法第九十五條、第七十八條，裁定如主文。
中　　華　　民　　國　　九十三　　　年　　　七　　　月　　　二十九　　　日
                    最 高 行 政 法 院  第 五 庭
                                審 判 長 法  官　　　趙　永　康
                                         法  官      蔡  進  田
                                         法  官　　　黃  璽  君
                                         法  官　　　鄭  淑  貞
                                         法  官　　　黃  合  文
右  正  本  證  明  與  原  本  無  異
　　　　　　　　　　　　　　　　　　　　 法院書記官　蘇　金　全
中　　華　　民　　國　　九十三　　　年　　　七　　　　月　　　三十　　　日
